台灣高雄地方法院刑事判決　　　　　　　　　　　　　九十一年度訴字第七七八號
　　公　訴　人　臺灣高雄地方法院檢察署檢察官
　　被　　　告　甲○○
右列被告因違反毒品危害防制條例案件，經檢察官提起公訴（九十年度毒偵字第五二
九一號），本院判決如左：
    主  文
甲○○連續施用第一級毒品，累犯，處有期徒刑壹年，扣案之第一級毒品海洛因壹包
（淨重零點肆柒公克）及含有無法析離之第一級毒品海洛因殘渣之煙草壹包（淨重零
點貳公克）、鏟管壹支、殘渣袋壹個均沒收銷燬之；又連續施用第二級毒品，累犯，
處有期徒刑捌月。應執行有期徒刑壹年陸月，扣案之第一級毒品海洛因壹包（淨重零
點肆柒公克）及含有無法析離之第一級毒品海洛因殘渣之煙草壹包（淨重零點貳公克
）、鏟管壹支、殘渣袋壹個均沒收銷燬之。
    事  實
一、甲○○前曾因違反麻醉藥品管理條例案件，經本院判處有期徒刑七月確定，並於
    八十七年六月十四日執行完畢。又因施用第一、二級毒品案件，經本院以八十七
    年度毒聲字第三０一七號裁定應送觀察、勒戒後，因有繼續施用毒品之傾向，以
    八十七年度毒聲字第三四一五號裁定送強制戒治，並於八十八年三月十八日以八
    十八年毒聲字第二二三０號裁定停止戒治，所餘戒治期間付保護管束，復因於保
    護管束期間有未依觀護人指定期日接受尿液採驗達三次以上之事實，經本院以八
    十八年度毒聲字第五三二二號裁定撤銷停止戒治，令入戒治處所施以強制戒治，
    並於八十九年三月三十日執行期滿，而由高雄地方法院檢察署檢察官八十九年七
    月二十一日以八十九年度戒毒偵字第七九一號不起訴處分確定在案。嗣甲○○又
    於八十九年七月底起再施用第一級海洛因及第二級毒品安非他命，經本院以八十
    九年度毒聲字第九三００號裁定送強制戒治，同時由檢察官提起公訴，經台灣高
    等法院高雄分院判決應執行有期徒刑二年二月確定（尚未執行）。詎甲○○仍深
    陷毒癮不知戒除，竟利用於九十年六月一日由本院以九十年毒聲字第三四五四號
    裁定停止戒治後，復分別基於施用第一級毒品海洛因及第二級毒品安非他命之概
    括犯意，自九十年十一月初起至同年月二十一日中午十二時止起，在其高雄縣岡
    山鎮住處，每隔二、三日以煙草沾海洛因點火吸食之方式，連續施用第一級毒品
    海洛因多次；甲○○並自九十年十一月初起至九十年十一月二十二日九時三十分
    回溯九十六小時內某時止，在上址，連續施用第二級毒品安非他命多次。嗣於九
    十一年十一月二十一日十八時三十分許，經警方據報在高雄縣岡山鎮○○路五十
    四號三樓查獲，並扣得第一級毒品海洛因一包（驗後淨重零點四七公克）、摻有
    海洛因之煙草一包（驗後淨重零點二公克）、殘渣袋一只及塑膠鏟管一支。
二、案經高雄縣警察局岡山分局報告台灣高雄地方法院檢察署檢察官偵查起訴。
       理  由
一、右揭事實，業據被告甲○○於本院審理時自承不諱，另被告為警查獲逮捕後，經
    採取其尿液送請檢驗結果，分別呈有甲基安非他命及嗎啡陽性反應（施用海洛因
    後進入人體會代謝成嗎啡，排至體外），有高雄縣警察局岡山分局前峰派出所毒
    品案件嫌犯尿液採證檢驗對照表及高雄縣政府衛生局煙毒尿液檢驗成績書各一紙
    附卷足憑，且扣案之白色粉末一包及煙絲一包，經送法務部調查局鑑驗結果，送
    驗白粉含有第一級第六項毒品海洛因成分（淨重０點四七公克、包裝重０點二二
    公克），送驗煙草內摻有毒品海洛因成分（煙草重０點二０公克、包裝重０點二
    二公克），有該局第00000000000號鑑定通知書乙紙附卷可按，另扣
    案已使用過含有毒品海洛因殘渣之塑膠鏟管乙支、膠袋一個（內均含量微無法秤
    重之海洛因殘渣）等物，有扣押物品清單一紙在卷足憑，亦經送高雄醫學大學附
    設中和紀念醫院檢驗報告單二紙在卷足稽，綜前，足徵被告所為前開施用第一級
    毒品海洛因及第二級毒品安非他命之自白與事實相符，自足採為其犯罪之証據。
二、被告前因毒品案件，經本院以八十七年度毒聲字第三０一七號裁定送觀察、勒戒
    ，因有繼續施用之傾向，以八十七年度毒聲字第三四一五號裁定送強制戒治，並
    於八十八年三月十八日以八十八年毒聲字第二二三０號裁定停止戒治，復因於保
    護管束期間有未依觀護人指定期日接受採驗達三次以上之事實，經本院以八十八
    年度毒聲字第五三二二號裁定撤銷停止戒治，令入戒治處所施以強制戒治，並於
    八十九年三月三十日執行期滿，而由高雄地方法院檢察署檢察官八十九年七月二
    十一日以八十九年度戒毒偵字第七九一號不起訴處分確定（一犯），復於八十九
    年七月底起再施用第一級海洛因及第二級毒品安非他命，經本院以八十九年度毒
    聲字第九三００號裁定送強制戒治，同時由檢察官提起公訴，經台灣高等法院高
    雄分院判決應執行有期徒刑二年二月確定（二犯），有該不起訴處分書、判決書
    、台灣高等法院被告全國前案紀錄表等在卷可參，被告三犯毒品危害防制條例案
    件，事證明確，應予依法論科。
三、核被告甲○○所為，係犯毒品危害防制條例第十條第一項之施用第一級毒品罪及
    第十條第二項之施用第二級毒品罪。其施用前後分別持有海洛因及安非他命之低
    度行為，既均意在供己施用，其持有之低度行為應為施用之高度行為吸收，均不
    另論罪。其先後各施用第一、二級毒品犯行，均時間緊接，所犯均罪名相同，顯
    係基於概括犯意所為，均為連續犯，各論以一罪，並均依法加重其刑。公訴人雖
    未就被告除九十年十一月二十二日九時三十分許回溯九十六小時內某時施用第二
    及毒品之犯行以外之施用第二級毒品部分起訴，惟此部分因與已起訴且經認定有
    罪部分之間有連續犯之裁判上一罪之關係，依審判不可分原則，本院自應併予審
    理，附此敘明。又被告所犯上開二罪，犯意各別，行為互殊，應予分論併罰。又
    被告前曾違反麻醉藥品管理條例案件，經台灣高雄地方法院判處有期徒刑七月確
    定，並於八十七年六月十四日執行完畢，有臺灣高雄地方法院檢察署刑案資料查
    註紀錄表在卷可按，其於刑之執行完畢後五年之內再犯有期徒刑以上之本罪，為
    累犯，應依刑法第四十七條之規定加重其刑。爰審酌被告素行不佳，有台灣高等
    法院被告全國前案紀錄表一份在卷足憑，再三犯施用第一級毒品及第二級毒品犯
    行，不僅戕害己身，更並危害社會公共秩序，欠缺悔改之意，及犯後在庭態度尚
    佳等情狀，分別量處如主文所示之刑，並定應執行之刑，以資懲儆。
四、扣案之第一級毒品海洛因一包（淨重０點四七公克），及鏟管一支、膠袋一個、
    煙草一包（淨重０點二）均含有第一級毒品海洛因之殘渣，因與海洛因殘渣無法
    分離，均應依毒品危害防制條例第十八條第一項前段之規定，沒收銷燬之。
據上論斷，應依刑事訴訟法第二百九十九條第一項前段，毒品危害防制條例第十條第
一項、第二項、第十八條第一項前段，刑法第十一條前段、第五十六條、第四十七條
、第五十一條第五款，判決如主文。
中      華      民      國      九十一      年      四    月    三十    日
                                台灣高雄地方法院刑事第一庭
           法  官     郭佳瑛
右正本證明與原本無異。
如不服本判決，應於判決送達後十日內，向本院提出上訴狀。
                                         書記官    王美玲
中    華    民    國      九十一      年      五      月      一      日
附錄本判決論罪科刑法條：
毒品危害防制條例第十條
施用第一級毒品者，處六月以上五年以下有期徒刑。
施用第二級毒品者，處三年以下有期徒刑。
